【裁判字號】    90,交聲,314
【裁判日期】    901219
【裁判案由】    違反道路交通管理處罰條例聲明異議
【裁判全文】
臺灣桃園地方法院交通事件裁定                      九十年度交聲字第三一四號
    異  議  人
    即受處分人  甲○○
右列受處分人因違反道路交通管理處罰條例案件，對於交通部公路局新竹區監理所桃
園監理站中華民國九十年十月五日所為之處分（原處分案號：桃監稽違字第八九０四
一三號）聲明異議，本院裁定如左：
    主      文
異議駁回。
    理      由
一、按汽車駕駛人駕駛汽車時，酒精濃度過量，處汽車駕駛人新臺幣六千元以上一萬
    二千元以下罰鍰，並當場禁止其駕駛及吊扣其駕駛執照六個月，道路交通管理處
    罰條例第三十五條第一項第一款定有明文。又汽車駕駛人飲用酒類後其吐氣所含
    酒精濃度超過每公升○點二五毫克者，不得駕車，道路交通安全規則第一百十四
    條第二款亦定有明文。
二、移送意旨略以：本件受處分人即異議人甲○○於民國八十九年四月十三日二時五
    分，駕駛ＬＢ─二三二八號自小客車行經板橋市○○○○路口，為台北縣警察局
    海山分局舉發「酒後駕車（酒精濃度測試值零點四九ＭＧ／Ｌ）」，移送交通部
    公路局新竹監理所桃園監理站裁罰。受處分人則以：違規當時係於車上休息並未
    行駛，伊並未酒後駕車等語聲明異議。
三、經查，本件訊據受處分人甲○○就其於酒後在駕駛座上睡覺，並於前揭時地遭警
    攔檢經以酒精測定器測試其呼氣之酒精濃度一節供承不諱，惟辯稱：伊沒有酒後
    駕車二十公尺之行為。惟查：本件經證人即台北縣警察局海山分局之舉發員警吳
    國欽於本院九十年十一月廿八日調查時證稱：「八十九年四月十三日凌晨二時五
    分許，我接獲通報在板橋市○○路與西藏路口該處為民生高架橋下禁止停車路段
    有車停放，當時異議人汽車停在路邊其睡在駕駛座上，門窗緊閉，引擎發動中，
    我將他叫醒，他說傍晚喝酒後，駕車至該處休息，我請他下車他不願意就把車子
    往前開二十公尺，我與同事就將他攔下帶回派出所酒測的確超過法定數值。」等
    語，觀諸受處分人係停車於高架橋下禁止停車路段且引擎發動中並經員警盤查時
    始被喚醒等情，是以異議人事故當時顯未行一般安全之停車方式，異議人若無嗣
    後駕車之行為，殆無可能將該車駛離上開禁止停車路段；復以證人吳國欽係於值
    勤時接獲通報前往處理，若異議人確無違規事實，以其與異議人確無仇恨，實無
    故意設詞誣陷而獨挑異議人予以舉發之理，是以異議人所辯之語，顯不足採。綜
    上所陳，異議人確有前開違規事實甚明，從而前開裁決機關援引首揭法條裁處異
    議人新臺幣六千元罰鍰並吊扣其駕駛執照六個月，依法洵無不合，本件異議為無
    理由。
據上論斷，應依道路交通案件處理辦法第十九條，裁定如主文。
中      華      民      國      九十      年      十二    月    十九    日
                                     臺灣桃園地方法院交通法庭
                                                     法  官    江德民
右正本證明與原本無異。
如不服本裁定，應於裁定送達後五日內向本院提出抗告狀。
                                                     書記官    李劍龍
中      華      民      國      九十一    年      一      月    四      日


司法院資訊處製作；財團法人民間司法改革基金會備份。
